臺灣高等法院民事裁定
110年度非抗字第28號
再  抗告人  陳銘梓  

代  理  人  陳慶尚律師
複  代理人  林玥彣律師
            羅敬棋  
相  對  人  李俊仁  



上列當事人間票款執行事件，再抗告人對於中華民國110年1月14
日臺灣新北地方法院109年度抗字第251號裁定，再為抗告，本院
裁定如下：
    主  文
再抗告駁回。
再抗告費用由再抗告人負擔。
    理  由
一、按對於抗告法院所為抗告有無理由之裁定再為抗告，僅得以
    其適用法規顯有錯誤為理由，非訟事件法第45條第3項定有
    明文。次按欠缺本法所規定票據上應記載事項之一者，其票
    據無效。本票應記載「無條件擔任支付」，由發票人簽名。
    票據法第11條第1項本文、第120條第1項第4款分別定有明文
    。票據上記載「無條件支付之委託」或「無條件擔任支付」
    ，係為確保支付單純性之強行規定，若發票人於票據上附有
    停止條件或限制之文字，明顯與票據性質抵觸，則屬「有害
    記載事項」，應解為該票據欠缺票據法所規定應記載之「無
    條件擔任支付」，依票據法第11條第1項本文規定，該票據
    無效（王志誠著，票據法，元照出版102年9月版，第133至1
    34頁參照）。又票據上記載本法所不規定之事項者，不生票
    據上之效力，票據法第12條定有明文。倘本票上之記載僅在
    表明如本票原因關係債務經以另紙支票兌現清償，該本票之
    原因關係消滅，執票人不得執該本票對發票人主張，乃屬於
    票據法第13條所示發票人與其直接後手間所存抗辯事由之記
    載，並非發票人對系爭本票擔任支付附以條件，應屬記載票
    據法上所不規定之事項（即無益記載事項），依票據法第12
    條規定，該段記載不生效力，執票人應得請求給付票款（臺
    灣高等法院103年度非抗字第94號裁定、臺灣高等法院暨所
    屬法院109年法律座談會民事類提案第10號研討結果參照）
    。
二、相對人執再抗告人於民國（下同）108年1月11日所簽發，票
    面金額為新臺幣（下同）5,000萬元，到期日為108年6月30
    日，並免除作成拒絕證書之本票（下稱系爭本票），主張其
    屆期提示未獲付款為由，向原法院聲請本票裁定准予強制執
    行，經原法院司法事務官於109年9月26日以109年度司票字
    第6993號裁定駁回其聲請（實為處分，下稱原處分）。相對
    人提起抗告，原裁定以：系爭本票上固註明「本本票於支票
    兌現後無效」，惟考其文義應僅在表明如上開文字所指支票
    兌現清償，則系爭本票之原因關係消滅，相對人應不得再執
    系爭本票對再抗告人為主張，非再抗告人對系爭本票擔任支
    付附以條件，屬記載票據法上所不規定之事項，依票據法第
    12條規定，僅該記載不生票據上之效力，系爭本票當非無效
    ，因而廢棄原處分（下稱原裁定），改裁定准許系爭本票強
    制執行，依前開一.說明，適用法規並無錯誤。再抗告意旨
    主張系爭本票上記載「本本票於支票兌現後無效」與本票應
    無條件擔任支付之性質牴觸，依票據法第11條第1項本文規
    定，應屬無效，原裁定適用法規顯有錯誤云云，尚非有據。
    從而，再抗告人求予廢棄原裁定，為無理由，應予駁回。
三、據上論結，本件再抗告為無理由，爰裁定如主文。
中　　華　　民　　國　　110 　年　　3 　　月　　16　　日
                    民事第二十一庭
                        審判長法  官  翁昭蓉
                              法  官  呂淑玲
                              法  官  羅惠雯
正本係照原本作成。
不得抗告。
中　　華　　民　　國　　110 　年　　3 　　月　　16　　日
     　　　　　　　　　　　　 書記官  洪秋帆